【裁判字號】    98,交聲,450
【裁判日期】    980930
【裁判案由】    違反道路交通管理處罰條例聲明異議
【裁判全文】
臺灣士林地方法院交通事件裁定         98年度交聲字第450號
原處分機關  交通部公路總局臺北區監理所
異議人即    乙○○
受處分人
                      樓
上列異議人即受處分人因違反道路交通管理處罰條例案件，對於
交通部公路總局臺北區監理所民國98年3 月11日所為之處分（原
處分案號：北監自裁字裁40-A00XKU032號）聲明異議，本院裁定
如下：
    主  文
異議駁回。
    理  由
一、按行人穿越道指在道路上以標線劃設，供行人穿越道路之地
    方，道路交通管理處罰條例第3 條第4 款定有明文。又按道
    路交通安全規則第103 條第2 項規定：汽車行經行人穿越道
    ，遇有行人穿越時，無論有無交通指揮人員指揮或號誌指示
    ，均應暫停讓行人先行通過。復按汽車駕駛人，駕駛汽車行
    經行人穿越道有行人穿越時，不暫停讓行人先行通過者，處
    新臺幣（下同）1,200 元以上3,600 元以下罰鍰，道路交通
    管理處罰條例第44條第2 項亦有明定。
二、原處分意旨略以：異議人即受處分人乙○○於98年2 月16日
    16時29分許，駕駛車牌號碼8291-TR 號自用小客車（下稱上
    開自小客車），行經臺北市○○○路○段與復興北路交岔路
    口，因行經行人穿越道未禮讓行人優先通行，而有「行人穿
    越道有行人通行，不暫停讓行人先行」之違規，經執勤員警
    攔停當場舉發，爰依道路交通管理處罰條例第44條第2 項規
    定，處罰鍰1,800 元。
三、聲明異議意旨略以：伊於上揭時間、駕駛上開自小客車行經
    系爭路口，見該路口綠燈亮起可右轉，因當時尚未有行人通
    過，且伊後面已有幾台車輛先行通過，伊始右轉通行，惟員
    警獨將伊攔停受檢，伊並未有不禮讓行人情事，懇請撤銷該
    處分云云。
四、經查：
    (一)異議人於98年2 月16日16時29分許，駕駛上開自小客車，
      行經臺北市○○○路○段與復興北路交岔路口之行人穿越
      道，因有「行人穿越道有行人通行，不暫停讓行人先行」
      之違規，為臺北市政府警察局交通大隊松山分隊員警當場
      攔停舉發之事實，為異議人所不爭執，並有臺北市政府警
      察局掌電字第A00XKU032 號舉發違反道路交通管理事件通
      知單影本1 紙附卷可稽，此部分事實洵堪認定。
    (二)證人即舉發本件違規事實之臺北市政府警察局交通大隊松
      山分隊員警甲○○到庭具結證稱：「當時我在南京東路3
      段、復興北路交叉路口東北角值勤，異議人從南京東路3
      段右轉復興北路，該時行人穿越道有行人在行走，異議人
      就直接右轉沒有禮讓行人先通行，讓行人停下來，造成行
      人的侵擾。」、「當時通行的行人有好幾位，而且東往西
      方向或西往東方向都有人在通行。」、「當時通行的汽車
      有好幾輛，但其他車都有停下來讓行人通行，只有異議人
      的車沒有禮讓。」、「將異議人攔停後告知違規事由，異
      議人跟我們抱歉，請我們不要開單。當時我們有兩位員警
      在職勤，另一位是小隊長張金星。異議人叫我們扣他的證
      件，他要請民代過來拿，我們說不行。異議人當時的駕照
      有逾期，因為這部分與監理站打行政訴訟，我們為了避免
      爭議，就沒有開這部分的違規。」等語明確（見本院卷第
      23頁），並有證人當庭繪製之現場圖及庭呈之現現場錄音
      光碟各1 份在卷（見本院卷第27頁、第28頁），經核證人
      甲○○係就案發當日親身經歷之舉發經過作證，所證內容
      ，就其目擊異議人違規情節及舉發經過敘述詳確，顯非一
      般憑空捏造證詞可擬，且證人與異議人原不相識，2 人間
      既無利害關係，故證人要無設詞對異議人為不利之供述，
      進而招致偽證重罪之可能及必要，是其證詞應屬可信，足
      認本件異議人確有駕駛上開自小客車，於前揭時、地，行
      經行人穿越道遇有行人穿越時，不暫停讓行人先行通過之
      違規行為至臻明確。
五、綜上所述，本件異議人駕駛上開自小客車，確有於上揭時、
    地，行經行人穿越道遇有行人穿越，不暫停讓行人先行通過
    ，原處分機關依道路交通管理處罰條例第44條第2 項之規定
    ，裁處異議人罰鍰1,800 元，核無不合，異議人猶執前詞，
    聲明異議，為無理由，應予駁回。
據上論斷，應依道路交通案件處理辦法第19條，裁定如主文。
中    華    民    國    98    年    9     月    30    日
                        交通法庭法  官  高雅敏
以上正本證明與原本無異
如不服本裁定應於送達後5日內向本院提出抗告狀
                                書記官  陳映羽
中    華    民    國    98    年    9     月    30    日


司法院資訊處製作；財團法人民間司法改革基金會備份。
